【裁判字號】    95,訴,2532
【裁判日期】    950815
【裁判案由】    毒品危害防制條例
【裁判全文】
臺灣高雄地方法院刑事判決              95年度訴字第2532號
公  訴  人  臺灣高雄地方法院檢察署檢察官
被      告  甲○○
                      十號
上列被告違反毒品危害防制條例案件，經檢察官提起公訴（95年
度毒偵字第4867號），被告為有罪之陳述，本院適用簡式審判程
序，判決如下：
    主  文
甲○○連續施用第一級毒品，累犯，處有期徒刑壹年，扣案之第
一級毒品海洛因計壹小包 (淨重零點壹壹公克，空包裝重零點貳
零公克)， 沒收銷燬之。
    事  實
一、甲○○前因施用毒品案件，經法院裁定強制戒治並送執行，
    嗣經裁定停止強制戒治出監，所餘期間付保護管束，並於民
    國90年9 月17日 (起訴書誤載為90年8 月30日)保 護管束期
    滿未經撤銷保護管束，視為執行完畢。詎其仍不知悔改，於
    上開強制戒治執行完畢後5 年內，竟仍基於施用第一級毒品
    海洛因之犯意，自95年5 月3 日起至95年5 月15日20時許止
    ，在高雄縣大寮鄉○○路111 之30號住處，以平均每二、三
    天施用一次之頻率，以將海洛因摻水稀釋再以針筒注射方式
    連續施用海洛因多次，嗣於同年月16日在高雄縣大寮鄉○○
    段4928號旁為警查獲，並扣得其所有供其施用之海洛因1 小
    包(淨 重0.11公克，空包裝重0.20公克)， 始知悉上情。
二、案經高雄市政府警察局小港分局報告台灣高雄地方法院檢察
    官偵查起訴。
    理    由
壹、程序部分
    被告甲○○所犯係死刑、無期徒刑、最輕本刑為3 年以上有
    期徒刑以外之罪，其於準備程序就前揭被訴事實為有罪之陳
    述，經受命法官告知簡式審判程序之旨，並聽取其與公訴人
    之意見後，本院合議庭認無不得或不宜改依簡式審判程序進
    行之處，爰依刑事訴訟法第273 條之1 第1 項、第284 條之
    1 ，裁定本件由受命法官獨任進行簡式審判程序，合先敘明
    。
貳、實體部分
一、上揭事實，業據被告於本院審理中坦承不諱，且其於警方查
    獲時所採集之尿液，經送檢驗結果，均呈第一級毒品海洛因
    代謝後嗎啡之陽性反應，此有尿液採證代碼對照表、濫用藥
    物尿液檢驗報告各1 份在卷可憑；而其中海洛因施用入人體
    後，迅速水解轉變成嗎啡，再循嗎啡之代謝途徑，排出體外
    ，已據行政院衛生署藥物食品檢驗局81藥檢壹字第006431號
    函說明綦詳。另被告所有扣案疑似海洛因粉末1 小包，經送
    法務部調查局鑑定結果，確含第一級毒品海洛因成份無訛，
    此有該局鑑定通知書1 紙在卷可佐（參本院卷第38頁）。足
    認被告上開自白確與事實相符，洵堪採信。
二、又被告前因施用毒品案件，令入戒治處所強制戒治，嗣經裁
    定停止戒治後釋放，所餘期間付保護管束，於90年9 月17日
    保護管束期滿未經撤銷假釋，視為執行完畢等情，有臺灣高
    雄地方法院檢察署刑案資料查註紀錄表及臺灣高等法院被告
    前案紀錄表各1 份可參，被告於強制戒治執行完畢釋放後5
    年內，復犯施用第1 級毒品之罪行，事證明確，核符毒品危
    害防制條例第23條第2 項規定，依法應予論科。
三、查被告行為後，如附表所示之相關法律均經變更，並俱於95
    年7 月1 日施行，玆經整體比較結果，裁判時法並未較為有
    利，從而依刑法第2 條第1 項規定，自應適用各該行為時法
    ，亦即修正前法至明。又查海洛因，為毒品危害防制條例第
    2 條第2 項第1 款所稱之第一級毒品，核被告施用海洛因之
    行為，係犯該條例第10條第1 項之施用第一級毒品罪罪。被
    告持有海洛因後，進而施用，其持有之低度行為，應為施用
    之高度行為所吸收，不另論罪。又被告先後多次施用第一級
    毒品之行為，時間緊接，觸犯構成要件相同之罪名，顯然係
    基於概括犯意反覆為之，為連續犯，應依修正前刑法第56條
    之規定，論以一罪，並應依法加重其刑。
四、再被告前因違反毒品危害防治條例案件，經法院分別判決科
    處有期徒刑1 年、6 月確定，經定執行刑1 年4 月並執行，
    於95年2 月6 日縮短刑期執行完畢出監，有台灣高等法院被
    告前案紀錄表1 份在卷可稽，其受有期徒刑執行完畢，5 年
    內再犯本件有期徒刑以上之罪，為累犯，應依刑法第47條規
    定，加重其刑，並依法遞加之。爰審酌被告有上述前科，品
    性不佳，及曾因施用毒品，經強制戒治處分執行完畢釋放後
    ，仍不知悔改警惕，猶繼續施用毒品，暨犯後坦承犯行，與
    施用毒品為自戕行為及對社會危害性等一切情狀，量處如主
    文所示之刑，以資懲儆。
五、末按查獲之第一、二級毒品及專供製造或施用第一、二級毒
    品之器具，不問屬於犯人與否，均沒收銷燬之，毒品危害防
    制條例第18條第1 項前段定有明文。扣案疑似海洛因粉末1
    小包，經鑑定結果確含第一級毒品海洛因之成分 (淨重如事
    實欄所示)， 又空包裝袋（淨重如事實欄所示）經鑑定結果
    ，內含極微量第一級毒品海洛因殘留而無法析離，有法務部
    調查局前開鑑定通知書1 紙在卷可佐，亦應視同毒品。再鑑
    驗所耗損之毒品，既已滅失，自無庸宣告沒收銷燬。
六、檢察官起訴書所載之犯罪時間、地點、次數，或係有誤、或
    漏未記載，均更正、補充如事實欄所示。附此敘明。
七、據上論斷：依刑事訴訟法第299 條第1 項前段、第273 條之
    1 第1 項前段，毒品危害防制條例第10條第1 項、第18 條
    第1 項前段，刑法第11條、修正前刑法 (下同)第56 條、第
    47條，判決如主文。
八、如不服本判決，應自判決送達之翌日起10日內，向本院提出
    上訴狀。
本案經檢察官乙○○到庭執行職務。
中    華    民    國     95     年    8     月  15   日
                  刑事第十三庭  法  官  張金柱
以上正本證明與原本無異。
如不服本判決，應於收受送達後10日內向本院提出上訴書狀。
（須附繕本）
中    華    民    國    95    年    8     月    16   日
                                書記官  蘇  豫
附錄本案論罪科刑之法條
毒品危害防制條例第10條施用第一級毒品者，處六月以上五年以
下有期徒刑。
施用第二級毒品者，處三年以下有期徒刑。
┌──────────────────────────────────────────────────┐
│附表：新舊法比較表                                                                                  │
├──────┬─────────────┬─────────────┬───────┬───────┤
│  相關變更  │行為時法（下稱舊法）之內容│裁判時法（下稱新法）之內容│比  較  理  由│說  明        │
├──────┼─────────────┼─────────────┼───────┼───────┤
│連續犯      │修正前刑法第56條：「連續數│刪除刑法第56條            │行為後新法已刪│依新法第2 條第│
│            │行為而犯同一之罪名者，以一│                          │除連續犯規定，│1 項規定，比較│
│            │罪論。但得加重其刑至二分之│                          │此刪除雖非犯罪│新、舊法之結果│
│            │一。」。                  │                          │構成要件之變更│，仍應適用較有│
│            │                          │                          │，但已影響行為│利被告之行為時│
│            │                          │                          │人刑罰之法律效│即舊法論以連續│
│            │                          │                          │果，自屬法律之│犯（最高法院95│
│            │                          │                          │變更。        │年第8 次刑事庭│
│            │                          │                          │              │會議決議參照）│
├──────┼─────────────┼─────────────┼───────┼───────┤
│累犯        │修正前刑法第47條：「受有期│修正後刑法第47條第1 項：「│              │不論依修正前之│
│            │徒刑之執行完畢，或受無期徒│受徒刑之執行完畢，或一部之│              │刑法47條，或修│
│            │刑或有期徒刑一部之執行而赦│執行而赦免後，五年以內故意│              │正後刑法47條第│
│            │免後，五年以內再犯有期徒刑│再犯有期徒刑以上之罪者，為│              │1 項，均構成累│
│            │以上之罪者，為累犯，加重本│累犯，加重本刑至二分之一。│              │犯，應逕依修正│
│            │刑至二分之一。」。        │」                        │              │前刑法第47 條 │
│            │                          │                          │              │處理          │
├──────┼─────────────┼─────────────┼───────┼───────┤
│整體比│行為│施用第一級毒品者，處6個月以上3年以下有期徒刑。                        │修正前之刑法，│
│較結果│時法│                                                                      │以連續犯論以一│
│      │    │                                                                      │罪對被告較有利│
│      ├──┼───────────────────────────────────┤，應依修正前刑│
│      │裁判│同上（毒品危害防制條例第10條第1、2 項，並未修正）。                   │法處斷        │
│      │時法│                                                                      │              │
└───┴──┴───────────────────────────────────┴───────┘


司法院資訊處製作；財團法人民間司法改革基金會備份。
